臺灣臺北地方法院民事裁定
111年度勞專調字第134號
聲  請  人  楊郡宜  
代  理  人  陳業鑫律師
            陳立強律師
相  對  人  華程資訊服務有限公司

法定代理人  陳甫彥  
上列當事人間因確認僱傭關係等事件，本院裁定如下：
  主  文
聲請人應於收受本裁定送達翌日起伍日內補繳勞動調解聲請費新
臺幣參仟元，逾期未繳，即駁回聲請人之訴。
    理  由
一、按勞動事件，除有民事訴訟法第406條第1項第2款、第4款、
    第5款所定情形之一、或因性別工作平等法第12條所生爭議
    者外，於起訴前，應經法院行勞動調解程序；前項事件當事
    人逕向法院起訴者，視為調解之聲請。調解之聲請不合法者
    ，勞動法庭之法官應以裁定駁回之。但其情形可以補正者，
    應定期間先命補正。聲請勞動調解，應依民事訴訟法第77條
    之20所定額數繳納聲請費。勞動事件法第16條第1項、第2項
    、第22條第1項、勞動事件審理細則第15條第1項分別定有明
    文。
二、查本件聲請人即原告訴請確認與相對人間僱傭關係存在，則
    依前揭說明，視為調解之聲請。又案以一訴主張數項標的者
    ，其價額合併計算之。但所主張之數項標的互相競合或應為
    選擇者，其訴訟標的價額，應依其中價額最高者定之，民事
    訴訟法第77條之2第1項定有明文。次按因定期給付涉訟，其
    訴訟標的之價額，以權利存續期間之收入總數為準；期間未
    確定時，應推定其存續期間。但超過5年者，以5年計算，勞
    動事件法第11條定有明文。查本件原告訴之聲明為確認兩造
    間僱傭關係存在，並請求被告給付自111年4月17日起自至原
    告復職日止，每月薪資新臺幣（下同）10萬2000元，及自同
    日至復職日止，按月提繳勞工退休金6336元至原告個人退休
    金專戶。依原告主張之事實，並依原告出生年月為民國70年
    10月，原告於111年4月17日經被告終止勞動契約關係之日，
    時年40歲許，距離強制退休年齡65歲，約有25年，依前說明
    ，推算兩造間僱傭契約關係存續期間之收入總數，最多以5
    年計，則以原告主張之每月薪資10萬2000元及被告應按月提
    繳之勞工退休金6336元計算原告確認僱傭關係所得受之利益
    ，本件訴訟標的價額為650萬0160元，【計算式：（10萬200
    0＋6336）×12×5＝650萬0160】。至於原告請求被告給付僱傭
    關係存在期間薪資及提繳勞工退休金部分及如未能回復職位
    之補償金，核與請求確認僱傭關係存在部分互相競合或選擇
    ，不併計其價額。是本件應徵勞動調解聲請費3000元。茲依
    勞動事件法第22條第1項但書規定，限聲請人於收受本裁定
    送達翌日起5日內補繳，逾期不繳，即駁回其訴，特此裁定
    。
中　　華　　民　　國　　111 　年　　6 　　月　　6 　　日
                  勞動法庭  法  官  曾育祺
以上正本係照原本作成。
本裁定不得抗告。
中　　華　　民　　國　　111 　年　　6 　　月　　6 　　日
                            書記官  林祐均